【裁判字號】    97,易,3191
【裁判日期】    971215
【裁判案由】    傷害等
【裁判全文】
臺灣板橋地方法院刑事判決              97年度易字第3191號
公  訴  人  臺灣板橋地方法院檢察署檢察官
被      告  丙○○
            甲○○
            乙○○
上列被告等因傷害等案件，經檢察官提起公訴（97年度偵字第23
395 、24726 號），因被告丙○○對被訴強制罪部分為有罪陳述
，經本院聽取當事人意見後，裁定被告丙○○被訴強制罪部分依
簡式審判程序審判，被告丙○○被訴公然侮辱及傷害罪暨被告甲○○、乙○○被訴傷害罪部分，均依通常程序審判，本院判決如
下：
    主    文
丙○○犯強制罪，處罰金新臺幣伍仟元，如易服勞役，以新臺幣
壹仟元折算壹日；緩刑貳年。
丙○○被訴傷害、公然侮辱罪部分，公訴不受理。
甲○○、乙○○被訴傷害罪部分，均公訴不受理。
    事    實
一、丙○○與胡健偉（經檢察官另以97年度偵字第24726 號為不
    起訴處分）、甲○○、乙○○父子3 人均為址設臺北縣板橋
    市○○路○ 段188號至200號之好運到社區住戶；惟丙○○與
    甲○○前因停車位糾紛素有嫌隙，民國97年6月8日21時40分
    許，在好運到社區地下2 樓停車場，丙○○酒後見甲○○駕
    車搭載黃依苓欲外出，竟基於妨害自由之犯意，先擋住去路
    要求甲○○下車理論，因見甲○○不理睬反鳴按喇叭，乃復
    打開車門強行將在車內之甲○○拉出車外，並拖往電梯口，
    以此強暴方式，妨害甲○○駕車自由通行之權利，併使甲○○行下車及同往電梯口之無義務之事。
二、案經甲○○訴由臺北縣政府警察局海山分局報告及臺灣板橋
    地方法院檢察署檢察官偵查後起訴。
    理    由
壹、有罪判決部分：
一、訊據被告丙○○對於前揭事實於本院審理中坦認在卷，並經
    證人甲○○、黃依苓於警詢證述或偵查結證綦詳在卷，且有
    案發時地之監視錄影光碟暨監視錄影翻拍相片數幀在卷可憑
    ，俱徵被告丙○○前開自白應與事實相符，可以採信，本件
    事證明確，被告丙○○強制罪犯行，堪以認定。
二、核被告丙○○上揭所為，係犯刑法第304 條第1 項之強制罪
    ；爰審酌被告犯後坦承犯行，態度並無不良，兼衡其犯罪之
    動機、目的、手段、智識程度、素行等一切情狀，量處如主
    文所示之刑，並諭知如易服勞役之折算標準；另審酌被告丙○○前未曾因故意犯罪受有期徒刑以上刑之宣告，有臺灣高
    等法院被告前案紀錄表1 份在卷可稽，其因一時失慮致罹刑
    典，事後表達悔悟，並獲取被害人甲○○諒解，被害人甲○○並表示若被告丙○○符合緩刑規定，則請給予被告丙○○
    緩刑等語在卷，本院認被告丙○○經此偵審程序之教訓，當
    知所警惕而信無再犯之虞，上開對之所宣告之刑，以暫不執
    行為適當，茲併依刑法第74條第1 項第1 款規定諭知緩刑2
    年，以啟自新。
貳、公訴不受理部分：
一、公訴意旨另以：被告丙○○與甲○○於前述時地之衝突中，
    被告丙○○另基於公然侮辱之犯意，以「幹你娘」之不雅語
    詞辱罵甲○○，且2 人嗣均基於傷害人身體之犯意，相互拉
    扯毆打，經社區警衛周阿萬發現上情通知甲○○之父即胡健
    偉及丙○○之妻黃淑怡趕到地下2 樓電梯口勸架制止丙○○
    、甲○○2 人，胡健偉到場後即要求甲○○返家，並陪同丙○○及黃淑怡自地下2 樓搭乘電梯到達3 樓，惟甲○○心有
    不甘，遂走樓梯搶先一步到達3 樓，待電梯抵達開門後，立
    即衝入電梯內與丙○○復承前之傷害犯意，接續相互拉扯毆
    打，嗣乙○○聞訊後即趕到3 樓電梯口，見狀後為幫助甲○○，亦基於傷害人身體之犯意，衝入電梯內與甲○○聯手毆
    打丙○○，致丙○○受有右鎖骨遠端骨折及右手掌背紅腫之
    傷害；甲○○則受有右側後頸部擦傷之傷害；因認被告丙○○上揭所為，係涉犯刑法第277 條第1 項之普通傷害罪嫌及
    同法第309 條第1 項之公然侮辱罪嫌；被告甲○○、乙○○
    上揭行為，均係涉犯刑法第277 條第1 項之普通傷害罪嫌等
    語。
二、然按告訴乃論之罪，告訴人於第一審辯論終結前得撤回其告
    訴；又告訴經撤回者，應諭知不受理之判決；刑事訴訟法第
    238 條第1 項、第303 條第3 款分別定有明文。
三、查本件告訴人丙○○告訴被告甲○○、乙○○傷害案件，起
    訴書認被告甲○○、乙○○均係觸犯刑法第277 條第1 項之
    普通傷害罪嫌；至告訴人甲○○告訴被告丙○○公然侮辱、
    傷害案件，起訴書認被告丙○○係觸犯刑法第277 條第1 項
    之普通傷害罪嫌、第309 條第1 項公然侮辱罪嫌；上開各該
    罪嫌，依同法第287 條前段、第314 條之規定，均須告訴乃
    論。
四、茲據告訴人丙○○、甲○○、乙○○於本院97年11月26日期
    日均當庭撤回其等前揭告訴，有筆錄、撤回告訴狀等在卷可
    證，揆諸首開說明，其等上揭被訴部份均應不經言詞辯論，
    諭知不受理之判決。
據上論斷，應依刑事訴訟法第284 條之1 、第273 條之1 第1 項
、第299 條第1 項、第303 條第3 款、第307 條，刑法第304 條
第1 項、第42條第3 項前段、第74條第1 項第1 款，刑法施行法
第1 條之1 第1 項、第2 項前段，判決如主文。
本案經檢察官郭季青到庭執行職務。
中    華    民    國    97    年    12    月    15    日
                  刑事第十七庭    法  官  陳明偉
以上正本證明與原本無異
如不服本判決應於送達後10日內向本院提出上訴狀
                                  書記官  強梅芳
中    華    民    國    97    年    12    月    15    日
附錄本案論罪科刑法條全文：
中華民國刑法第304條
（強制罪）
以強暴、脅迫使人行無義務之事或妨害人行使權利者，處 3 年以
下有期徒刑、拘役或 3 百元以下罰金。


司法院資訊處製作；財團法人民間司法改革基金會備份。
